臺灣臺南地方法院刑事判決
111年度交易字第307號
公  訴  人  臺灣臺南地方檢察署檢察官
被      告  陳勝俊



上列被告因公共危險案件，經檢察官提起公訴（111年度偵字第4
040號），被告於本院準備程序中就被訴事實為有罪之陳述，經
告知簡式審判程序之旨，並聽取被告及公訴人意見後，本院裁定
以簡式審判程序進行審理，判決如下：
    主  文
陳勝俊駕駛動力交通工具而吐氣所含酒精濃度達每公升零點二五
毫克以上，累犯，處有期徒刑捌月，併科罰金新臺幣壹萬元，罰
金如易服勞役，以新臺幣壹仟元折算壹日。
    事  實
一、陳勝俊於民國111年2月5日中午12時至晚間6時許，在臺南市
    善化區友人住處內飲用啤酒，致其吐氣所含酒精濃度達每公
    升0.25毫克以上後，未待體內酒精成分充分退卻，即不顧大
    眾行車之公共安全，基於酒後駕車致交通公共危險之犯意，
    於同日晚間11時30分許無照駕駛車牌號碼000-0000號自用小
    客車自上開地點離開，而行駛於道路；嗣其行經臺南市善化
    區興農路與烏橋中路交岔路口處時，為執行路檢勤務之警員
    攔查，經警員發覺其身上有酒味，於同日晚間11時55分許以
    呼氣酒精測試器測得其吐氣所含酒精濃度達每公升0.71毫克
    ，始查悉上情。
二、案經臺南市政府警察局善化分局報告臺灣臺南地方檢察署檢
    察官偵查起訴。
    理  由
一、按被告陳勝俊所犯為死刑、無期徒刑、最輕本刑3年以上有
    期徒刑以外之罪，亦非高等法院管轄之第一審案件，其於準
    備程序中就被訴事實為有罪之陳述，經告知簡式審判程序之
    旨，並聽取檢察官及被告之意見後，本院依刑事訴訟法第27
    3條之1第1項規定裁定進行簡式審判程序，是本案之證據調
    查，依同法第273條之2規定，不受同法第159條第1項、第16
    1條之2、第161條之3、第163條之1及第164條至第170條所規
    定證據能力認定及調查方式之限制，合先敘明。
二、上開犯罪事實，業據被告於警詢、偵查、本院準備程序、審
    理中均坦承不諱，並有臺南市政府警察局善化分局道路交通
    事故當事人酒精測定紀錄表、財團法人台灣商品檢測驗證中
    心呼氣酒精測試器檢定合格證書、臺南市政府警察局舉發違
    反道路交通管理事件通知單、車輛詳細資料報表、公路監理
    電子閘門查詢資料附卷可稽（見警卷第15頁至第19頁、第33
    頁，本院卷第17頁），足認被告任意性之自白確與事實相符
    ，堪以採信；是本案事證明確，被告犯行洵堪認定，應予依
    法論科。
三、論罪科刑：
　㈠核被告所為，係犯刑法第185條之3第1項第1款之駕駛動力交
    通工具而吐氣所含酒精濃度達每公升0.25毫克以上之罪。
　㈡被告前因犯酒後駕車之公共危險案件，經本院以110年度交簡
    字第1428號判決判處有期徒刑5月確定，於110年9月14日易
    服社會勞動執行完畢，有該判決及臺灣高等法院被告前案紀
    錄表在卷足參（見本院卷第11頁至第15頁、第35頁至第41頁
    ），其於5年內故意再犯本件有期徒刑以上之罪，為累犯；
    參以被告前所執行者即為酒後駕車公共危險案件之刑期，卻
    仍再犯本案，顯見其刑罰反應力格外薄弱，自我控管之能力
    欠缺，主觀上有特別之惡性，爰依刑法第47條第1項規定加
    重其刑。
　㈢茲審酌被告除有前述刑事前案紀錄外，另曾於91、98、99、1
    06年間犯酒後駕車之公共危險案件，分別經本院判處拘役40
    日、59日、有期徒刑3月、4月確定，有該判決及前引臺灣高
    等法院被告前案紀錄表可資查考（見本院卷第11頁至第15頁
    、第19頁至第34頁），本件已係其第6度因酒後駕車之違法
    情事為警查獲，且被告考領之駕駛執照，於100年7月1日因
    酒駕遭吊銷，其明知酒後不能駕車及酒醉駕車之危險性，竟
    不思警惕，漠視自己安危，罔顧法律禁止規範與公眾道路通
    行之安全，再度於酒後無照駕駛上揭車輛行駛於道路，對公
    眾交通往來造成潛在之高度危險，所為實無足取，亦顯見其
    無視法紀，更缺乏對其他用路人人身安全之尊重觀念，殊為
    不該，惟念被告犯後坦承犯行，兼衡其為警攔檢受測時測得
    吐氣所含酒精濃度為每公升0.71毫克，暨其自陳學歷為臺南
    高工畢業、離婚、育有2名成年子女、現擔任空調濾網業務
    、無須扶養親屬、家庭經濟狀況為勉持（見本院卷第62頁）
    等一切情狀，量處如主文所示之刑，並就併科罰金刑部分諭
    知易服勞役之折算標準，以示懲儆。
據上論斷，應依刑事訴訟法第273條之1第1項、第299條第1項前
段，判決如主文。
本案經檢察官蘇烱峯提起公訴，檢察官林容萱到庭執行職務。
中　　華　　民　　國　　111 　年　 　5　　月　 　9　　日
                  刑事第四庭  法　官  王鍾湄
以上正本證明與原本無異。
如不服本判決應於收受本判決後20日內向本院提出上訴書狀，並
應敘述具體理由。其未敘述上訴理由者，應於上訴期間屆滿後20
日內向本院補提理由書狀（均須按他造當事人之人數附繕本）「
切勿逕送上級法院」。 
　　　　　　　　　　　　　　　書記官　蘇冠杰　　　
中　　華　　民　　國　　111 　年　 　5　　月　　 9  　日
附錄本案論罪科刑法條：
刑法第185條之3第1項
駕駛動力交通工具而有下列情形之一者，處3年以下有期徒刑，
得併科300,000元以下罰金：
一、吐氣所含酒精濃度達每公升0.25毫克或血液中酒精濃度達0.
    05%以上。
二、有前款以外之其他情事足認服用酒類或其他相類之物，致不
    能安全駕駛。
三、服用毒品、麻醉藥品或其他相類之物，致不能安全駕駛。